【裁判字號】    90,訴,774
【裁判日期】    901210
【裁判案由】    違反毒品危害防制條例
【裁判全文】
臺灣屏東地方法院刑事判決                            九十年度訴字第七七四號
    公  訴  人  臺灣屏東地方法院檢察署檢察官
    被      告  甲○○
右列被告因違反毒品危害防治條例案件，經檢察官提起公訴（九十年度毒偵字第一二
一一），本院判決如左：
     主  文
甲○○施用第一級毒品，累犯，處有期徒刑壹年。
扣案之第一級毒品海洛因（淨重零點壹捌公克，含袋重零點肆壹公克），沒收銷毀之
。
     事  實
一、甲○○曾因違反肅清煙毒條例等案件，經臺灣高等法院高雄分院裁定應執行有期
    徒刑四年八月確定，接續其竊盜等案件徒刑之執行，於民國（下同）八十七年十
    一月二十日縮短刑期假釋期滿執行完畢。又前因施用毒品案件，經臺灣高等法院
    高雄分院依職權送觀察、勒戒後，認無繼續施用毒品之傾向，由該院於八十七年
    十一月三十日以八十七年度上訴字第一六一二號判決免刑確定。再於八十九年間
    ，因施用毒品案件，經本院裁定送觀察、勒戒後，因有繼續施用毒品傾向，一方
    面再經本院裁定送強制戒治，一方面則經臺灣屏東地方法院檢察署檢察官以八十
    九年度毒偵字第一一二四號起訴，而為本院以八十九年度易字第八九四號判處有
    期徒刑一年二月確定。其後甲○○因強制戒治執行滿三月後，戒治處所認無繼續
    戒治必要，報由臺灣屏東地方法院檢察署檢察官聲請本院裁定停止強制戒治，經
    本院以八十九年度毒聲字第二四六四號裁定停止強制戒治，所餘戒治期間付保護
    管束，詎甲○○猶不知警惕，基於施用第一級毒品之犯意，於九十年六月十二日
    下午五時許，在其位於屏東縣高樹鄉○○路三號住處內，以針筒注射之方式施用
    第一級毒品海洛因。嗣於同日下午七時四十五分許，在高雄市○○區○○路與褒
    忠路路口為警查獲，並扣得海洛因含袋重零點四一公克（淨重零點一八公克，惟
    起訴書及高雄市政府警察局三民第一分局九十年度檢總管字第六０九八號扣押物
    品清單均誤繕為零點四公克）。
二、案經高雄市政府警察局三民第一分局報請臺灣高雄地方法院檢察署檢察官偵查後
    ，呈請臺灣高等法院高雄分院檢察署檢察長令轉臺灣屏東地方法院檢察署檢察官
    偵查起訴。
     理  由
一、右開事實，業據被告甲○○於本院審理時坦承不諱，並有前揭查獲之物扣案可稽
    ，且該扣案之物經送驗結果確為第一級毒品海洛因，有法務部調查局第0000
    00000號鑑定通知書一紙附卷可佐，又被告為警查獲所採集尿液，經送驗結
    果，呈甲基安非他命及嗎啡陽性反應，有高雄市立凱旋醫院九十年六月二十九日
    煙毒尿液檢驗成績書一紙附卷可證，堪認被告上開自白確與事實相符，足以採信
    。又被告先因施用毒品案件，經臺灣高等法院高雄分院裁定送觀察、勒戒後，認
    無繼續施用毒品之傾向，由該院於八十七年十一月三十日以八十七年度上訴字第
    一六一二號判決免刑確定。嗣再於八十九年間，因施用毒品案件，經本院裁定送
    觀察、勒戒後，因有繼續施用毒品傾向，經檢察官起訴後，為本院以八十九年度
    易字第八九四號判處有期徒刑一年二月確定在案，有臺灣屏東地方法院檢察署刑
    案資料查註紀錄表、臺灣高等法院被告全國前案紀錄表及上揭八十九年度易字第
    八九四號刑事判決各一份在卷足憑，其三犯施用毒品，罪證明確，應予依法論科
    。
二、查海洛因為毒品危害防制條例第二條第二項第一款規定之毒品，是被告所為，係
    犯同條例第十條第一項之施用第一級毒品罪。被告持有第一級毒品之低度行為，
    應為施用之高度行為所吸收，不另論罪。再被告曾因違反肅清煙毒條例等案件，
    經臺灣高等法院高雄分院裁定應執行有期徒刑四年八月確定，接續其竊盜等案件
    徒刑之執行，於八十七年十一月二十日縮短刑期假釋期滿執行完畢，有臺灣屏東
    地方法院檢察署刑案資料查註紀錄表及臺灣高等法院被告全國前案紀錄表各一紙
    在卷可查，其於五年之內再犯本件有期徒刑以上刑之本罪，為累犯，應依刑法第
    四十七條規定加重其刑。爰審酌被告已有施用毒品之前案紀錄，又再非法施用足
    以導致精神障礙及生命危險之第一級毒品海洛因，及其犯罪之動機、目的、犯罪
    後之態度等一切情狀，量處如主文所示之刑。又扣案之海洛因（淨重零點一八公
    克，含袋重零點四一公克），係毒品危害防制條例規定之第一級毒品，應依同條
    例第十八條第一項前段規定予以沒收銷毀。
三、另被告前揭尿液送驗結果，亦呈甲基安非他命陽性反應，然被告是否涉有毒品危
    害防制條例第十條第二項之施用第二級毒品罪嫌或第十一條第二項之持有第二級
    毒品罪嫌，因與本案無任何一罪關係，為起訴效力所不及，本院無從予以審理，
    應由檢察官另行處理，附此敘明。
四、據上論斷，應依刑事訴訟法第二百九十九條第一項前段，毒品危害防治條例第十
    條第一項、第十八條第一項前段，刑法第十一條前段、第四十七條，判決如主文
    。
本案經檢察官趙燕利到庭執行職務。
中      華      民      國    九 十      年      十 二    月    十    日
                                      臺灣屏東地方法院刑事第一庭
                                          法  官  潘正屏
                                                  楊中琪
                                                  林世民
右正本證明與原本無異。
對於本判決如有不服應於收受送達後十日內向本院提出上訴書狀上訴於台灣高等法院
高雄分院。
                                          書記官  薛慧茹
中      華      民     國      九 十      年       十 二    月    十   日
附錄論罪法條：
毒品危害防制條例第十條
施用第一級毒品者，處六月以上五年以下有期徒刑。
施用第二級毒品者，處三年以下有期徒刑。


司法院資訊處製作；財團法人民間司法改革基金會備份。
